臺灣新竹地方法院民事簡易判決  
109年度竹簡字第526號
原      告  康玟琦  
兼 上 一人
法定代理人  徐以芸  
            路崴婷  
上三人共同            
訴訟代理人  黃鈺媛  
被      告  吳秀玲  



訴訟代理人  曾宗培  
被      告  吳美慧  

上列當事人間請求損害賠償事件，本院於民國110 年1 月7 日辯
論終結，判決如下：
    主      文
原告之訴及假執行之聲請均駁回。
訴訟費用由原告負擔。
    事實及理由
壹、程序方面：
    原告於判決確定前，得撤回訴之全部或一部，但被告已為本
    案言詞辯論者，應得其同意；訴之撤回應以書狀為之，但於
    期日，得以言詞向法院或受命法官為之；民事訴訟法第262 
    條第1 項、第2 項定有明文。本件原告起訴時原列黃鈺媛、
    康玟琦、徐以芸、路崴婷為共同原告，求為聲明：㈠被告應
    給付原告康玟琦、徐以芸、路崴婷新臺幣（下同）27,100元
    ，及自起訴狀繕本送達翌日起至清償日止，按週年利率5%計
    算之利息；㈡被告應給付原告黃鈺媛300,000元，及自起訴狀
    繕本送達翌日起至清償日止，按週年利率5%計算之利息；㈢
    願供擔保，請准宣告假執行。嗣於民國109年10月28日，黃
    鈺媛具狀撤回關於前開訴之聲明第二項300,000元之請求（
    見本院卷第127頁），繼於本院109年11月2日調解程序期日
    ，黃鈺媛當庭撤回其對於被告之起訴（見本院卷第182頁）
    。經核黃鈺媛所為之撤回，係於被告尚未為本案之言詞辯論
    前為之，無庸得被告之同意，已生撤回之效力，首應敘明。
貳、實體方面：
一、原告主張：原告為門牌號碼新竹市○○路00巷00號3樓之房屋
    （下稱3樓房屋）之共有人，被告吳秀玲則為同棟4樓（下稱
    4樓房屋）之所有權人，原告與被告吳秀玲為樓下、樓上之
    鄰居關係。108年間4樓房屋進行修繕工程，整修期間之某日
    突有巨大聲響，接著3樓房屋之廚房天花板、流理臺及地板
    立刻積水，黃鈺媛上樓查看後，得知是被告吳美慧僱請之工
    人因施工不慎，未將自來水總開關關閉，導致水管破裂，並
    震碎3樓房屋之浴室牆壁水泥，但當時水電師傅卻相應不理
    。迨於109年2、3月間發現3樓房屋之浴室牆壁漏水及發霉，
    室內散發霉味甚重，經黃鈺媛告知被告吳美慧後，會同水電
    廠商及被告吳美慧多次至3樓房屋勘查漏水原因，並將3樓浴
    室天花板全數拆除，且請被告吳美慧就4樓浴室大量用水進
    行測試，測試結果亦顯示3樓房屋漏水與4樓房屋施工有關，
    3樓房屋天花板含支架更因漏水而腐敗，故原告所有之3樓房
    屋受有損害。原告已自行修復3樓房屋，為此支出費用27,10
    0元。又本件漏水事件乃公、私管均破裂所致，被告竟始終
    稱係公管破裂所致，先處理公管，然實際上是在被告處理私
    管後，3樓房屋潮濕部分才逐漸乾燥，被告所言顯屬推託之
    詞。為此，爰依民法第184條第1項前段之規定提起本件訴訟
    。並聲明：㈠被告應給付原告27,100元，及自起訴狀繕本送
    達翌日起至清償日止，按週年利率5%計算之利息；㈡願供擔
    保，請准宣告假執行。
二、被告則以：侵權行為人並非被告，而係5樓房屋之住戶。因3
    樓房屋漏水之原因，係出自於5樓公共管道間之公共糞管連
    接處脫膠，導致滲水，水經由4樓公共管線間流至3樓，造成
    3樓浴室屋頂漏水，故原告主張之損害不應由被告賠償。又
    原告所稱108年7月修繕期間之積水事件，亦非事實。被告於
    108年6月下旬起就4樓房屋進行整修，至108年8月底、9月初
    即整修完畢，整修期間確因水電師傅漏接水管致滲漏水，然
    水電師傅立即清理積水，過程不超過1分鐘，況浴室水管為4
    分管，直徑15mm，短時間漏接之水量並不多，何來發生巨大
    聲響？若真有其事，原告不可能1年多後才提告，且被告係
    於4樓浴室水管配管經試壓確認無滲漏後方施作後續防水工
    程至完成整修。另原告之3樓房屋於109年2、3月間確曾漏水
    （後改稱非漏水，僅是潮濕情形），被告於109年3月8日下
    樓查看時，原告屋內浴室天花板狀態完好，但牆壁屋樑有水
    痕，地板磁磚潮濕有水，當時原告屋內有霉味係因原告浴室
    窗戶未開啟而產生。被告於109年3月10日委請水電師傅挖開
    4樓浴室地板磁磚後，僅發現靠近中央路57巷23號牆壁處有
    潮濕現象，可見原告所稱之漏水與4樓房屋無關。況被告已
    於109年4月13日僱工修繕公共糞管並回復原狀，目前已無漏
    水情形。再者，本件漏水發生位置在3樓浴室天花板上方，
    然依原告所提估價單內容，全屬一般浴室汰舊換新之品項，
    並非就3樓浴室天花板或修繕通道所為之修繕，該估價單與
    本件漏水無關，原告之請求為無理由等語資為抗辯。並聲明
    ：㈠原告之訴及假執行之聲請均駁回；㈡如受不利之判決，願
    供擔保請准宣告免為假執行。
三、得心證之理由：㈠
　　原告主張其為3樓房屋之所有權人，被告吳秀玲則為4樓房屋
    之所有權人，業據提出4樓房屋之建物登記第一類謄本為證
    ，為被告所不爭執，堪信為真實。又原告主張3樓房屋之漏
    水情形係因4 樓房屋所肇致，則為被告所否認，並以前揭情
    詞置辯。是本件之爭點厥為：㈠3 樓房屋之漏水是否係因4 
    樓房屋所造成？㈡原告請求被告賠償3樓房屋之修復費用，有
    無理由？茲分述如下：
　㈠3 樓房屋之漏水原因是否因4 樓房屋所造成： 
　⒈按當事人主張有利於己之事實者，就其事實有舉證之責任，
    民事訴訟法第277 條前段定有明文。故主張權利存在之人，
    就其權利構成要件事實負有舉證之責。民事訴訟如係由原告
    主張權利者，應先由原告負舉證之責，若原告先不能舉證，
    以證實自己主張之事實為真實，則被告就其抗辯事實即令不
    能舉證，或其所舉證據尚有疵累，亦應駁回原告之請求（最
    高法院100 年度台上字第415 號民事判決意旨參照）。次按
    因故意或過失，不法侵害他人之權利者，負損害賠償責任，
    民法第184 條第1 項前段定有明文。再按侵權行為之成立，
    須行為人因故意過失不法侵害他人權利，亦即行為人之行為
    須具備歸責性、違法性，並不法行為與損害間有因果關係，
    始能成立，且主張侵權行為損害賠償請求權之人，對於侵權
    行為之成立要件應負舉證責任（最高法院100 年度台上字第
    328號判決要旨參照）。依上說明，原告主張被告有上開侵
    權行為，造成其所有之3樓房屋受有損害，應由原告就其主
    張之侵權行為成立要件，負舉證責任。　
　⒉經查，原告提出3樓房屋照片、估價單、工程標單、工程估價
    單等件為佐（見本院卷第23-47頁、第133-151頁、第219頁
    、第271-279頁），由原告所提照片固可看出壁面潮濕、木
    材、水泥震破裂在地、浴室內水龍頭等金屬器具似有鏽蝕等
    情以及原告委請水電工程行進行估價，然是否係因4樓房屋
    施工或4樓所在之公、私管漏水所致，尚無從僅憑前揭資料
    遽為認定。其次，證人郭瑞誠即3樓房屋、4樓房屋所屬轄區
    之中山里里長，於本院證稱：應該是109年間，我有去處理
    過21號房屋漏水的事情，之前兩造跟我說，我說你們應該要
    到調解委員會那邊去，當天是3 樓請我去看，在場的是原告
    訴訟代理人和我，被告不在現場，我看到3 樓浴室的天花板
    已經被拆光，露出水泥，但3樓沒有漏水，我看到時是乾的
    ，我跟3樓說要趕快處理，不然水泥的灰塵掉下來會對身體
    不好；我沒有去4樓看，也沒有看雙方的水錶或糞管等公共
    管線，除了3樓浴室天花板外，我都沒有去看，後來就不知
    道他們處理的情形，我去21號房屋只有這次；（原告訴訟代
    理人問：我請你去我家時，被告是否已將公管的部分處理好
    了？）應該是，所以不會漏水，我看到時是乾的，我是說4 
    樓漏水到3樓，還是有賠償的問題，要兩方去做調解，當時
    我去看時3樓浴室的水泥並沒有被震碎的痕跡，牆壁是乾的
    ；我確實有跟原告說要去區公所調解，之後我也有跟被告講
    ，雙方應該去調解等語（見本院卷第231-234頁）。由證人
    郭瑞誠上開證詞可知，證人於109年間至現場查看時，3樓房
    屋已無漏水，浴室水泥亦無遭震碎之痕跡，且牆壁是乾的，
    而兩造之水錶或糞管等公共管線有無異常，證人並無親身見
    聞，則原告主張本件係因4樓房屋施工不慎導致水管破裂或4
    樓所在之公、私管漏水，造成3樓房屋損害乙情，尚難依證
    人郭瑞誠前開證詞而得佐證。而證人所稱「4 樓漏水到3樓
    ，還是有賠償的問題，要兩方去做調解」，查證人郭瑞誠並
    非具有漏水鑑定之專家，其個人主觀所言，尚難採為有利於
    原告之證據。再者，經本院徵詢結果，兩造均表示不願意送
    請專業機構進行鑑定（見本院卷第184頁）。此外，原告復
    未提出其他證據以佐其說，尚難謂原告就被告侵權行為之成
    立要件已盡舉證之責，本院即無從為有利原告之認定。衡諸
    上開各情，本件尚難認定被告有何故意或過失而不法侵害原
    告權利之侵權行為。原告主張3樓房屋之損害，係因4樓房屋
    所致，容難採信。　　
  ㈡關於原告請求被告賠償3樓房屋之修復費用：
　  承前所述，3 樓房屋之漏水原因，尚無從採信係因4 樓房屋
    所致，而難以認定被告有何故意或過失而不法侵害原告權利
    之侵權行為，原告主張，尚非可採。從而，原告請求被告賠
    償3樓房屋之修復費用，即乏所據，礙難准許。　
四、綜上所述，原告基於侵權行為之法律關係，請求被告賠償27
    ,100元，及自起訴狀繕本送達之翌日起至清償日止按週年利
    率5%計算之利息，為無理由，無從准許。又原告之訴既經駁
    回，其假執行之聲請即失所附麗，應併予駁回。 
五、本件事證已臻明確，兩造其餘之攻擊或防禦方法及未經援用
    之證據，經本院斟酌後，認為均不足以影響本判決之結果，
    爰不再一一論述。
六、訴訟費用負擔之依據：民事訴訟法第78條。
中　　華　　民　　國　　110 　年　　1 　　月　　29　　日
                  新竹簡易庭  法　官  李珮瑜
以上正本證明與原本無異。
如不服本判決，須於判決送達後20日內向本庭提出上訴狀（應按
他造當事人之人數附繕本）；如委任律師提起上訴者，應一併繳
納上訴審裁判費。 
中　　華　　民　　國　　110 　年　　2 　　月　　1 　　日
                              書記官　蕭宛琴